【裁判字號】    97,訴,527
【裁判日期】    971231
【裁判案由】    清償債務
【裁判全文】
臺灣基隆地方法院民事判決               97年度訴字第527號
原      告  台灣中小企業銀行股份有限公司
法定代理人  丙○○
訴訟代理人  乙○○
被      告  甲○○
上列當事人間請求清償債務事件，本院於民國97年12月18日言詞
辯論終結，判決如下：
    主  文
被告應給付原告新臺幣參拾伍萬零柒佰捌拾捌元，及自民國九十
七年七月二十六日起至清償日止，按週年百分之四點零五五計算
之利息，暨自民國九十七年八月二十七日起至清償日止，逾期在
六個月以內者，按上開利率百分之十，逾期在六個月以上者，按
上開利率百分之二十計算之違約金。
被告應給付原告新臺幣壹拾伍萬壹仟伍佰柒拾肆元，及其中新臺
幣壹拾肆萬捌仟貳佰玖拾貳元自民國九十七年十一月二日起至清
償日止，按週年百分之十三點二四計算之利息，暨延滯第一個月
以新臺幣壹佰元，延滯第二個月以新臺幣參佰元，延滯第三個月
以上，按月以新臺幣陸佰元計算之逾期手續費。
訴訟費用新臺幣伍仟伍佰壹拾元由被告負擔。
    事實及理由
一、兩造合意以本院為第一審管轄法院之事實，業據原告提出借
    據影本1件為證，本院依民事訴訟法第24條第1項規定有第一
    審管轄權，合先敘明。
二、原告起訴主張：(一)被告於民國94年 5月26日向原告借款新臺
    幣（下同）600,000元，約定借款期限自94年5月26日起至10
    1年5月26日止，自實際撥款日起，依年金法按月平均攤還本
    息，利息按原告 2年期定儲機動利率指數加碼年息1.745%機
    動計息，不依約清償本金時，一切債務視為全部到期，除按
    借款利率給付遲延利息外，並自應償付日起，逾期在 6個月
    內，按借款利率10%、逾期超過6個月者，就超過部分按借款
    利率20%加計違約金；(二)被告另於94年5月26日向原告申請00
    00000000000000號國際信用卡使用，依約得持卡於特約商店
    簽帳消費，應按期於繳款截止日前給付原告各項帳款，如未
    付清當期最低應繳金額或遲誤繳款期限者，以週年13.24%計
    付循環利息，並自延滯第1個月當月計付100元、延滯第 2個
    月當月計付300元、延滯第 3個月以上按月計付600元之逾期
    手續費。不料被告自97年 8月26日起即未依約償還借款，信
    用卡消費款亦視同到期，尚積欠如主文第1至2項所示之金額
    及利息、違約金、逾期手續費，為此提起本件訴訟，並提出
    借據、授信約定書、信用卡申請書、約定條款、客戶帳欠電
    腦資料表及放款利率表等件影本為證。
三、經查：原告主張之上開事實，業據提出上開證據為證，且為
    被告所不爭執，自堪信屬實。從而，原告依消費借貸契約及
    信用卡使用契約之法律關係請求被告給付如主文第1至2項所
    示之金額及利息、違約金、逾期手續費，為有理由，應予准
    許。至於被告陳稱希望原告給予寬限期間，事屬原告權利，
    非本院所能審究，應由兩造另行協商，附此敘明。
四、本件訴訟費用即第1審裁判費5,510元，由被告負擔。
五、結論：本件原告之訴為有理由，依民事訴訟法第78條、第85
    條第1項前段，判決如主文。
中    華    民    國    97    年    12    月    31    日
                  民事庭法  官  陳湘琳
以上正本係照原本作成。
對於本件判決如有不服，應於收受送達後20日內向本院提出上訴
書狀，敘述上訴之理由，上訴於臺灣高等法院，並按他造當事人
之人數附具繕本。
中    華    民    國    97    年    12    月    31    日
                        書記官  張宏賓


司法院資訊處製作；財團法人民間司法改革基金會備份。
